臺灣板橋地方法院刑事判決　　　　　　　96年度訴字第2537號
公　訴　人　臺灣板橋地方法院檢察署檢察官
被　　　告　乙○○
指定辯護人　本院公設辯護人丙○○
上列被告因違反槍砲彈藥刀械管制條例等案件，經檢察官提起公
訴（96年度偵字第11653 號），本院判決如下：
    主  文
乙○○未經許可，持有其他可發射子彈具有殺傷力之改造手槍，
處有期徒刑年貳月，併科罰金新台幣拾萬元，罰金如易服勞役
，以新台幣壹仟元折算壹日，扣案之改造手槍壹支（含彈匣壹個
，槍枝管制編號：0000000000號）沒收；又以加害生命、身體之
事，恐嚇他人致生危害於安全，處有期徒刑肆月，扣案之改造手
槍壹支（含彈匣壹個，槍枝管制編號：0000000000號）沒收。應
執行有期徒刑年伍月，併科罰金新台幣拾萬元，罰金如易服勞
役，以新台幣壹仟元折算壹日，扣案之改造手槍壹支（含彈匣壹
個，槍枝管制編號：0000000000號）沒收。
    事  實
一、乙○○基於未經許可持有可發射子彈而具殺傷力之改造手槍
    及持有具殺傷力之土造子彈之犯意，於民國95年7 月間某日
    ，在臺北縣五股鄉某網咖店，以新台幣5 萬元之代價，上網
    向年籍姓名均不詳之綽號「阿志」之成年男子購買具殺傷力
    之改造手槍1 支（含彈匣1 個，槍枝管制編號0000000000號
    ，乃係由仿WALTHER 廠PPK/S 型半自動手槍製造之槍枝，換
    裝土造金屬槍管而成之改造手槍）、具殺傷力之土造子彈1
    顆（具直徑約8.3 加減0.5mm 金屬彈頭）等物，其後則於臺
    北縣蘆洲市○○路上某處向「阿志」取得上開槍、彈等物，
    並將之放置於其臺北縣五股鄉○○路132 號5 樓住處，是其
    未經中央主管機關許可而持有之。嗣因其與甲○○之間存有
    債務糾紛，其竟另基於恐嚇之犯意，於96年5 月17日凌晨1
    時45分許，持上開槍枝至甲○○位於臺北縣五股鄉○○路99
    巷13號1 樓之辦公室門外，使在場之甲○○目睹其持有槍枝
    ，以此加害生命、身體之持槍動作，恫嚇甲○○，致甲○○
    心生畏懼而危害於安全。嗣經甲○○向警方報案後，乙○○
    隨後即得知警方業已就本案進行調查，旋主動以電話與警方
    聯絡，約於同日下午5 時30分許，在桃園縣桃園市○○路上
    向警方投案，並交付上開槍、彈由警方扣案，因而查獲上情
    。
二、案經臺北縣政府警察局蘆洲分局報告臺灣板橋地方法院檢察
    署檢察官偵查起訴。
    理  由
壹、證據能力部分：
    按「被告以外之人於審判外之言詞或書面陳述，除法律有規
    定者外，不得作為證據」，刑事訴訟法第159 條第1 項定有
    明文，此即學理上所稱「傳聞證據排除法則」。依上開法律
    規定，傳聞證據原則上固無證據能力，但如法律別有規定者
    ，即例外認有證據能力。經查：
  一、本件卷附之內政部警政署刑事警察局96年6 月13日刑鑑字
      第0960076678號槍彈通知書所示鑑定意見（參見偵查卷第
      46至48頁），係該局依檢察機關概括授權囑託執行鑑定職
      務所出具之書面鑑定報告，依刑事訴訟法第159 條第1 項
      及同法第208 條第1 項準用同法第206 條第1 項之規定，
      係屬傳聞法則之例外，自得作為證據。
  二、又被告以外之人於審判外之陳述，雖不符刑事訴訟法第15
      9 條之1 至第159 條之4 之規定，但經當事人於審判程序
      同意作為證據，法院審酌該言詞陳述或書面陳述作成時之
      情況，認為適當者，亦得為證據，此據同法第159 條之5
      第1 項規定甚明。鑒於採用傳聞證據排除法則之重要理由
      之一，係因傳聞證據未經當事人之反詰問予以覈實，若當
      事人願放棄對原供述人之反對詰問時，原則上即可承認該
      傳聞證據之證據能力。揆諸我國刑事訴訟法第159 條之5
      之立法理由，除參照前述傳聞證據排除法則之基本法理外
      ，亦參考日本刑事訴訟法第326 條之立法例，查日本刑事
      審判實務之運作，有關檢察官及被告均同意作為證據之傳
      聞書面材料或陳述，可直接援引該國刑事訴訟法第326 條
      作為傳聞例外之法律依據，僅在檢察官與被告不同意之情
      況下，乃須根據其他傳聞例外規定俾以斟酌該等書面材料
      或陳述是否具有證據能力，在當事人間無爭執之案件中，
      傳聞證據基本上均可依據前引規定提出於法院使用。職是
      之故，我國刑事訴訟法第159 條之5 之適用應可作同上之
      解釋。經查，除前揭證據資料外，本件判決後開所示之被
      告乙○○以外之人於審判外之陳述（包括書面陳述），固
      均屬傳聞證據，惟公訴檢察官、被告及其辯護人就前揭審
      判外陳述之證據能力，先後於本院準備程序、審判期日中
      均表示同意上開證據資料均有證據能力。本院審酌上開證
      據資料製作時之情況，尚查無違法不當及證明力明顯過低
      之瑕疵，亦認為以之作為證據應屬適當，故揆諸前開法律
      規定與說明，爰逕依刑事訴訟法第159 條之5 第1 項規定
      ，認前揭證據資料均例外有證據能力。
貳、實體方面：
  一、認定事實部分：
      訊據被告乙○○對於前開時、地之犯罪事實均坦承不諱，
      且被告確有前開持搶恐嚇之犯罪事實，亦經證人甲○○於
      警詢、偵查中證述明確；又前揭槍、彈於前開時、地為警
      查扣之事實，則有警方所制作之搜索扣押筆錄、扣押物品
      目錄表各1 份及查獲之槍彈照片合計6 幀在卷可稽，復有
      前揭改造手槍1 支（含彈匣1 個）、土造子彈1 顆扣案為
      憑。嗣該槍、彈經送內政部警政署刑事警察局鑑定結果，
      略認：(1)前揭改造手槍1 支（含彈匣1 個，槍枝管制編號
      0000000000號），認係由仿WALTHER 廠PPK/S 型半自動手
      槍製造之槍枝，換裝土造金屬槍管而成之改造手槍，雖欠
      缺保險鈕，惟不影響其擊發功能，可供擊發適用子彈使用
      ，研判具殺傷力；(2)前揭土造子彈1 顆，乃具直徑約8.3
      加減0.5mm 金屬彈頭，經採樣試射，可擊發，認具殺傷力
      等情，此有該局96年6 月13日刑鑑字第0960076678號槍彈
      鑑定書1 份附卷可佐（參見偵查卷第46至48頁）。準此而
      論，顯見前揭改造手槍1 支及土造子彈1 顆均具有殺傷力
      ，該改造槍、彈應分屬槍砲彈藥刀械管制條例第4 條第1
      項第1 款所規定之槍砲及同條項第2 款所規定之彈藥，依
      同條例第5 條規定，非經中央主管機關許可，均不得持有
      之。綜上所述，足徵被告所為自白核與事實相符，其所為
      自白當可採為證據，故本件事證已臻明確，其犯行應堪認
      定。
  二、論罪科刑部分：
    (一)查被告未經許可持有前揭槍彈，核其此部分所為，係犯槍
      砲彈藥刀械管制條例第8 條第4 項之未經許可持有其他可
      發射子彈具有殺傷力之改造手槍罪及同條例第12條第4 項
      未經許可持有子彈罪；又被告以前揭不法之惡害通知甲○
      ○，致其心生畏懼，危及其在社會日常生活之安全感，核
      被告此部分所為，則係犯刑法第305 條之恐嚇危害安全罪
      。被告以一行為同時觸犯上開未經許可持有改造手槍罪及
      未經許可持有子彈罪之二罪名，為想像競合犯，依刑法第
      55條規定，應從一重之未經許可持有改造手槍罪處斷。被
      告所犯上開未經許可持有改造手槍罪與恐嚇危害安全罪二
      罪間，犯意各別，罪名不同，應分論併罰之。
    (二)本院審酌被告係有社會經驗之成年人，當知非法持有改造
      槍彈係嚴重觸法行為，其竟無視法律規定，未經許可持有
      本件扣案具殺傷力之槍、彈，對社會治安造成之隱藏危害
      甚大，惡行已屬非輕，且審酌被告縱與甲○○之間存有債
      務糾紛，亦應依循合法之方式解決，被告不思此為，竟以
      前揭持槍而恐嚇他人之非法方式，致使甲○○心生畏懼，
      亦將造成民眾對於現今社會動輒擁槍自重之情形惶恐不安
      ，被告所造成之危害更屬非輕，其所為自應分別受有相當
      程度之刑事非難；惟另考量被告於犯後已能坦承犯行，且
      其所持有之改造手槍僅有1 支，扣案具殺傷力之子彈數量
      亦僅1 顆，復查無其有進一步之暴力或破壞行為等一切情
      狀，酌情分別量處如主文所示之刑，並定其應執行之刑，
      且就併科罰金部分，依刑法第42條第3 項規定，諭知如易
      服勞役之折算標準，以資懲儆。
    (三)又扣案之前揭改造手槍1 支（含彈匣1 個）及前揭土造子
      彈1 顆均具有殺傷力，分屬槍砲彈藥刀械管制條例第4 條
      第1 項第1 款所規定之槍砲及同條項第2 款所規定之彈藥
      ，依同條例第5 條規定，非經中央主管機關許可，不得持
      有之，業如前述，自均屬該條例所規定之違禁物無訛，是
      該改造手槍1 支（含彈匣1 個），自應依刑法第38條第1
      項第1 款規定，併予宣告沒收之；然該土造子彈1 顆，已
      因鑑驗試射而不再具有殺傷力，業非屬違禁物，自毋庸併
      為沒收之諭知。至本件固另扣得土造子彈4 顆，然經採樣
      其中1 顆試射後，其發射動能不足，不具殺傷力，此有前
      揭卷附之槍彈鑑定書可按，復查無證據證明其餘3 顆子彈
      亦具有殺傷力，自無從認屬違禁物，當難併予宣告沒收，
      公訴意旨認應併予宣告沒收，容有誤會，附此敘明。
據上論斷，應依刑事訴訟法第299 條第1 項前段，槍砲彈藥刀械
管制條例第8 條第4 項、第12條第4 項，刑法第305 條、第11條
前段、第55條、第51條第5 款、第42條第3 項、第38條第1 項第
1 款，刑法施行法第1 條之1 第1 項、第2 項前段，判決如主文
。
本案經檢察官楊展庚到庭執行職務。
中　　華　　民　　國　　96　　年　　11　　月　　16　　日
                  刑事第十二庭  審判長法  官  戴嘉清
                                      法  官  林晏鵬
                                      法  官  陳信旗
以上為正本證明與原本無異。
如不服本判決，應於送達後10日內向本院提出上訴狀。
　　　　　　　　　　　　　　　　　　　書記官　陳昭綾
中　　華　　民　　國　　96　　年　　11　　月　　19　　日
附錄本判決論罪科刑之法條：
槍砲彈藥刀械管制條例第8 條
    未經許可，製造、販賣或運輸鋼筆槍、瓦斯槍、麻醉槍、獵
    槍、空氣槍或第4 條第1 項第1 款所定其他可發射金屬或子
    彈具有殺傷力之各式槍砲者，處無期徒刑或5 年以上有期徒
    刑，併科新臺幣1 千萬元以下罰金。
    未經許可，轉讓、出租或出借前項所列槍枝者，處5 年以上
    有期徒刑，併科新臺幣1 千萬元以下罰金。
    意圖供自己或他人犯罪之用，而犯前二項之罪者，處無期徒
    刑或7 年以上有期徒刑，併科新臺幣1 千萬元以下罰金。
    未經許可，持有、寄藏或意圖販賣而陳列第1 項所列槍枝者
    ，處3 年以上10年以下有期徒刑，併科新臺幣7 百萬元以下
    罰金。
    第1 項至第3 項之未遂犯罰之。
槍砲彈藥刀械管制條例第12條
    未經許可，製造、販賣或運輸子彈者，處1 年以上7 年以下
    有期徒刑，併科新台幣5 百萬元以下罰金。
    未經許可，轉讓、出租或出借子彈者，處6 月以上5 年以下
    有期徒刑，併科新台幣3 百萬元以下罰金。
    意圖供自己或他人犯罪之用，而犯前2 項之罪者，處3 年以
    上10年以下有期徒刑，併科新台幣7 百萬元以下罰金。
    未經許可，持有、寄藏或意圖販賣而陳列子彈者，處5 年以
    下有期徒刑，併科新台幣3 百萬元以下罰金。
    第1 項至第3 項之未遂犯罰之。
刑法第305 條
    以加害生命、身體、自由、名譽、財產之事，恐嚇他人致生
    危害於安全者，處2 年以下有期徒刑、拘役或3 百元以下罰
    金。
